【裁判字號】    95,易,188
【裁判日期】    950630
【裁判案由】    竊盜等
【裁判全文】
臺灣新竹地方法院刑事判決               95年度易字第188號
公  訴  人  臺灣新竹地方法院檢察署檢察官
被      告  丁○○
                      巷7弄2.
                    （另案在臺灣臺北監獄臺北分監執行中）
上列被告因竊盜案件，經檢察官提起公訴（九十五年度偵字第一
三八○號），本院裁定以簡式審判程序審理，判決如下：
    主  文
丁○○共同連續竊盜，累犯，處有期徒刑捌月。
    事  實
一、丁○○曾於民國九十年間因違反毒品危害防制條例案件，經
    臺灣板橋地方法院以九十年度板簡字第二○六六號判決判處
    有期徒刑四月，如易科罰金，以三百元折算一日，又於九十
    一年間因竊盜案件，經本院以九十一年度易字第十九號判決
    判處有期徒刑一年，嗣定應執行有期徒刑一年三月確定，自
    九十二年八月九日入監執行，於九十三年十月十五日縮刑期
    滿執行完畢，仍不知悔改，竟因缺錢花用，與乙○○（業已
    審結）共同基於意圖為自己不法所有之概括犯意，連續先於
    九十五年二月二十三日上午八時十分許，在新竹市○○路二
    七三號「北大素食早餐店」前，乘丙○○將機車停在路邊後
    進入該早餐店內購物而不及注意之際，由丁○○在旁把風，
    乙○○徒手將該部機車座墊扳開之方式，竊得丙○○所有，
    放置在機車座墊置物箱內之黑色背包一個（內有健保卡、國
    民身分證、駕駛執照、華南銀行、上海銀行提款卡、台新銀
    行、大眾銀行信用卡各一張、台胞證、護照各一本、ＰＨＳ
    與ＢＥＬＬＷＡＶＥ牌行動電話各一支、現金新臺幣 (下同
    )二千元，起訴書漏載大眾銀行及台新銀行信用卡各一張）
    。又於同日下午八時三十分許，在新竹市○○路一九四號「
    統一便利超商」前，乘甲○○將機車停在路邊後進入超商內
    購物而不及注意之際，以同一方式，竊得甲○○所有，放置
    在機車座墊置物箱內之黃色網狀背包一個（內有課本一本、
    鉛筆盒一個、現金二百元、新竹學租財團圖書證一張）。嗣
    警方於同日中午十二時許，在新竹市○○路一七五之六號前
    ，發現乙○○與丁○○行跡可疑予以攔檢，經徵得乙○○同
    意搜索其駕駛之車號八八五三─ＭＰ號自用小客車後，在該
    車右前座踏板處發現丙○○遭竊之黑色背包一個（內有ＰＨ
    Ｓ與ＢＥＬＬＷＡＶＥ牌行動電話各一支、健保卡、國民身
    分證、駕駛執照、大眾銀行信用卡、第三信用合作社提款卡
    、華南銀行提款卡各一張、台胞證、護照各一本及現金四百
    元），復由乙○○帶領下，前往新竹市○○路三五四號旁起
    出其棄置之甲○○所有之黃色網狀背包一個（內有課本一本
    、鉛筆盒一個、新竹學租財團圖書證一張）而查獲上情。
二、案經新竹縣警察局第一分局報請臺灣新竹地方法院檢察署檢
    察官偵查起訴。
    理  由
一、本件被告丁○○所犯竊盜罪，非為死刑、無期徒刑、最輕本
    刑為三年以上有期徒刑之罪或高等法院管轄第一審案件，其
    於本院準備程序進行中，先就被訴事實為有罪之陳述，本院
    認為符合刑事訴訟法第二百七十三條之一之規定，裁定進行
    簡式審判程序，先予敘明。
二、上述事實，業經被告丁○○於警訊、偵查中及本院審理時坦
    白承認，核與共同被告乙○○於警訊、偵查中及本院審理時
    供述夥同被告丁○○竊取丙○○、甲○○放置在機車座墊置
    物箱內之背包、被害人丙○○與甲○○於警訊時各供述背包
    遭竊等情節大致相符，並有被害人丙○○、甲○○出具之贓
    物認領保管單各一紙及警方查獲被告丁○○後拍攝之相片共
    三十八張在卷可資佐證，足見被告丁○○之自白與事實相符
    ，堪以採信，事證明確，被告丁○○上開竊盜之犯行，均堪
    認定。
三、核被告丁○○所為，係犯刑法第三百二十條第一項之竊盜罪
    。其與乙○○間，就上開竊盜行為，有犯意聯絡及行為分擔
    ，均為共同正犯。其先後二次竊盜之行為，時間緊接，觸犯
    構成要件相同之罪名，顯係基於概括犯意反覆為之，為連續
    犯，應以一罪論，並加重其刑。其曾於九十年間因違反毒品
    危害防制條例案件，經臺灣板橋地方法院以九十年度板簡字
    第二○六六號判決判處有期徒刑四月，如易科罰金，以三百
    元折算一日，又於九十一年間因竊盜案件，經本院以九十一
    年度易字第十九號判決判處有期徒刑一年，嗣定應執行有期
    徒刑一年三月確定，自九十二年八月九日入監執行，於九十
    三年十月十五日縮刑期滿執行完畢，有臺灣高等法院被告前
    案紀錄表及臺灣新竹地方法院檢察署刑案資料查註紀錄表各
    一份在卷可憑，其受有期徒刑之執行完畢後，五年之內再犯
    有期徒刑以上刑之本罪，為累犯，應依刑法第四十七條之規
    定加重其刑，併遞加重之。爰審酌被告曾有竊盜及違反毒品
    危害防制條例等前科之素行、竊取機車置物箱內財物供己使
    用之犯罪動機與目的、徒手行竊之手段、竊得財物不多，造
    成被害人之損害非巨及坦認犯行之犯罪後態度等一切情狀，
    量處如主文所示之刑。檢察官雖以被告有竊盜前科，且於短
    期內連續竊盜他人財物，認其有犯竊盜罪習慣，請求諭知於
    刑之執行前令入勞動場所強制工作，惟本院審酌被告僅為二
    次竊盜行為，對於犯行並自白不諱，其中竊盜被害人甲○○
    部分且係自行供出，由警方查證屬實，足見尚有悔悟之心，
    上開宣告之刑度，應足以懲治被告並收教化之效，是檢察官
    之求刑尚嫌過當，附此敘明。
據上論斷，應依刑事訴訟法第二百七十三條之一、第二百九十九
條第一項前段，刑法第二十八條、第五十六條、第三百二十條第
一項、第四十七條，罰金罰鍰提高標準條例第一條前段，判決如
主文。
本案經檢察官傅伊君到庭執行職務
中    華    民    國  九十五  年    六    月  三十    日
                  刑事第六庭    法  官  林昌義
以上正本證明與原本無異。
如不服本判決，應於判決送達後10日內向本院提出上訴狀 (應附
繕本 )，上訴於臺灣高等法院。
中    華    民    國  九十五  年    六    月  三十    日
                                書記官  江靜玲
附錄本判決論罪科刑法條全文：
刑法第三百二十條第一項
意圖為自己或第三人不法之所有，而竊取他人之動產者，為竊盜
罪，處五年以下有期徒刑、拘役或五百元以下罰金。


司法院資訊處製作；財團法人民間司法改革基金會備份。
